【裁判字號】    99,訴,470
【裁判日期】    990630
【裁判案由】    妨害風化
【裁判全文】
臺灣桃園地方法院刑事判決               99年度訴字第470號
公  訴  人  臺灣桃園地方法院檢察署檢察官
被      告  范玉梅甲○○○ .
上列被告因妨害風化案件，經檢察官提起公訴（98年度偵字第
20587 號），本院判決如下︰
    主  文
范玉梅無罪。
    理  由
一、公訴意旨略以：范玉梅自民國98年7 月間某日起，受桃園縣
    龜山鄉○○路○ 段247 號「維也納休閒會館」負責人吳國展
    （另案偵辦）僱用，擔任現場負責人及會計，負責安排小姐
    幫客人按摩及向客人收取費用，與吳國展共同基於意圖使女
    子與男客猥褻而容留、媒介以營利之犯意聯絡，於98年9 月
    7 日下午3 時35分許，由范玉梅引領男客乙○○至包廂內，
    再安排店內服務小姐陳氏碧柳（另為不起訴處分）進入該包
    廂，以2 小時收取新臺幣（下同）1,200 元之代價，由陳氏
    碧柳撫摸乙○○生殖器並供乙○○撫摸身體之猥褻行為，嗣
    於同日下午4 時40分許，在上址店內，為警當場查獲。因認
    被告涉犯刑法第231 條第1 項圖利使人為猥褻罪嫌等語。
二、按被告未經審判證明有罪確定前，推定其為無罪；犯罪事實
    應依證據認定之，無證據不得認定犯罪事實；又不能證明被
    告犯罪者，應諭知被告無罪之判決，刑事訴訟法第154 條及
    第301 條第1 項分別定有明文。又刑事訴訟法上所謂認定事
    實之證據，係指足以認定被告確有犯罪行為之積極證據而言
    ，該項證據自須適合於被告犯罪事實之認定，始得採為斷罪
    資料；事實之認定，應憑證據，如未能發現相當證據，或證
    據不足以證明，自不能以推測或擬制之方法，為裁判基礎，
    且縱使被告否認犯罪事實所持之辯解不能成立，仍非有積極
    證據足以證明其犯罪行為，不能遽為有罪之認定，最高法院
    29年上字第3105號、30年上字第1831號分別著有判例可資參
    照。
三、公訴人據以認定被告涉犯上開妨害風化罪嫌，無非係以證人
    乙○○之證述為唯一論據。惟訊據被告堅詞否認有何妨害風
    化犯行，辯稱：伊上班內容只有打掃、帶客人到包廂、洗毛
    巾，小姐有編號，伊是照號碼安排小姐，伊不知小姐和客人
    在包廂裡面做什麼等語。經查：
  (一)證人乙○○固於偵查中結證稱伊確實於98年9 月7 日下午3
    時35分前往系爭休閒會館，以1,200 元之代價，由陳氏碧柳
    為伊等提供「半套服務」等語，足徵陳氏碧柳確實有從事性
    交易之行為；然其亦結證表示：「（問：到店內後是由何人
    接待？）是范玉梅接待的，她直接帶我上2 樓到包廂內，一
    開始沒說什麼」、「（問：范玉梅是否知道陳氏碧柳幫你做
    半套？）應該知道，因為包廂不大，而且沒有門，只有布簾
    」等語（見偵卷第56頁），可知陳氏碧柳縱使對乙○○提供
    「半套服務」之性交易，惟證人乙○○之證詞並未顯示被告
    有何直接或間接媒介性交易之行為，證人認為被告知悉性交
    易之情，亦屬證人個人推測之詞，尚不能作為對被告不利之
    認定。
  (二)系爭休閒會館員工陳氏碧柳雖於警詢、偵訊中矢口否認有為
    證人乙○○提供「半套服務」云云，惟此部分事實既經本院
    認定如上，固不足採信，然陳氏碧柳於任職系爭休閒會館時
    業已簽立員工守則，以中文及越南文表明不能從事性交易之
    切結書，有該員工守則在卷可稽（見偵卷第36頁）。是陳氏
    碧柳雖有上開對男客提供「半套服務」之情，於欠缺被告就
    意圖營利而媒介性交易與陳氏碧柳有犯意聯絡與行為分擔之
    積極證明方法之前，僅能認為「半套服務」屬陳氏碧柳個人
    之行為，並不能證明「半套服務」係出於被告授意。蓋「媒
    介」行為必係一積極作為，單純不作為尚不屬之，被告既經
    證人乙○○證述，並無任何積極媒介之作為，復查無被告有
    何媒介性交易之其他補強證據，因認不能證明被告犯罪。
四、綜上所述，被告雖受僱為系爭休閒會館之現場負責人，並於
    起訴書所載之時間招呼進入店內之客人乙○○，並安排由陳
    氏碧柳為乙○○提供按摩服務，然實無證據證明被告有何直
    接或間接之行為媒介陳氏碧柳清與男客從事性交易，亦未有
    何證據足資證明被告與陳氏碧柳就意圖營利而媒介性交易有
    犯意聯絡與行為分擔。且認定犯罪事實所憑之證據，雖不以
    直接證據為限，間接證據亦包括在內；然而無論直接或間接
    證據，其為訴訟上之證明，須於通常一般人均不致有所懷疑
    ，而得確信為真實之程度者，使得據為以罪之認定，倘其證
    明尚未達到此一程度，而有合理之懷疑存在時，尚不得逕為
    有罪之判決（最高法院76年臺上字第4986號判例參照）。是
    本案關於被告不利之證據，僅有證人乙○○之證述，且該等
    證述僅能證明陳氏碧柳與男客有主動或被動從事性交易之合
    意，故僅依該等證據實尚未達於通常一般人均不致有所懷疑
    ，而得確信之程度，亦無其他證據證明被告意圖營利而授意
    從事妨害風化之犯行，既不能證明被告犯罪，自應為無罪之
    諭知。
據上論斷，應依刑事訴訟法第301條第1 項，判決如主文。
本案經檢察官楊凱真到庭執行職務。
中    華    民    國    99    年    6    月    30    日
                  刑事第七庭審判長法  官  蕭世昌
                                  法  官  蔡世芳
                                  法  官  毛松廷
以上正本證明與原本無異。
如不服本判決應於收受判決後10日內向本院提出上訴書狀，並應
敘述具體理由。其未敘述上訴理由者，應於上訴期間屆滿後20日
內向本院補提理由書( 均須按他造當事人之人數附繕本) 「切勿
逕送上級法院」。 
                                  書記官  何伊羚
中    華    民    國    99    年    6     月    30    日

司法院資訊處製作；財團法人民間司法改革基金會備份。
